<?xml version="1.0" encoding="UTF-8"?>
<infl-data xmlns:xsi="http://www.w3.org/2001/XMLSchema-instance" 
    xsi:noNamespaceSchemaLocation="../../../schemas/verb_conj_irreg.xsd"
    xml:lang="la">
  <order-table>
    <order-item attname="tense" order="1">present</order-item>
    <order-item attname="tense" order="2">imperfect</order-item>
    <order-item attname="tense" order="3">future</order-item>
    <order-item attname="tense" order="4">perfect</order-item>
    <order-item attname="tense" order="5">pluperfect</order-item>
    <order-item attname="tense" order="6">future_perfect</order-item>
    <order-item attname="mood" order="1">indicative</order-item>
    <order-item attname="mood" order="2">subjunctive</order-item>
    <order-item attname="mood" order="3">imperative</order-item>      
    <order-item attname="mood" order="4">infinitive</order-item>
    <order-item attname="mood" order="5">verb_participle</order-item>
    <order-item attname="mood" order="6">gerundive</order-item>
    <order-item attname="mood" order="7">supine</order-item>
    <order-item attname="voice" order="1">active</order-item>
    <order-item attname="voice" order="2">passive</order-item>
    <order-item attname="pers" order="1">1st</order-item>
    <order-item attname="pers" order="2">2nd</order-item>
    <order-item attname="pers" order="3">3rd</order-item>
    <order-item attname="num" order="1">singular</order-item>
    <order-item attname="num" order="2">plural</order-item>
    <order-item attname="case" order="1">nominative</order-item>     
    <order-item attname="case" order="2">genitive</order-item>
    <order-item attname="case" order="3">dative</order-item>
    <order-item attname="case" order="4">accusative</order-item>
    <order-item attname="case" order="5">ablative</order-item>
    <order-item attname="case" order="6">locative</order-item>
    <order-item attname="case" order="7">vocative</order-item>
  </order-table>
  <conjugation>
    <hdwd-set>
      <hdwd source="whitaker">sum, esse, fui, futurus</hdwd>
    </hdwd-set>
    <!-- Present --> 
    <infl-form-set
        mood="indicative" 
        num="singular" 
        pers="1st" 
        tense="present" >
      <infl-form type="regular">sum</infl-form>
    </infl-form-set>
    <infl-form-set
      mood="indicative" 
      num="singular" 
      pers="2nd" 
      tense="present" >
      <infl-form type="regular">es</infl-form>
    </infl-form-set>
    <infl-form-set
      mood="indicative" 
      num="singular" 
      pers="3rd" 
      tense="present" >
      <infl-form type="regular">est</infl-form>
    </infl-form-set>
    <infl-form-set
      mood="indicative" 
      num="plural" 
      pers="1st" 
      tense="present" >
      <infl-form type="regular">sumus</infl-form>
    </infl-form-set>
    <infl-form-set
      mood="indicative" 
      num="plural" 
      pers="2nd" 
      tense="present" >
      <infl-form type="regular">estis</infl-form>
    </infl-form-set>
    <infl-form-set
      mood="indicative" 
      num="plural" 
      pers="3rd" 
      tense="present" >
      <infl-form type="regular">sunt</infl-form>
    </infl-form-set>
    <infl-form-set
      mood="subjunctive" 
      num="singular" 
      pers="1st" 
      tense="present" >
      <infl-form type="regular">sim</infl-form>
      <infl-form footnote="Footnote-1" type="irregular">siem</infl-form>
      <infl-form footnote="Footnote-1" type="irregular">fuam</infl-form>
    </infl-form-set>
    <infl-form-set
      mood="subjunctive" 
      num="singular" 
      pers="2nd" 
      tense="present" >
      <infl-form type="regular">sīs</infl-form>
      <infl-form type="irregular" footnote="Footnote-1">siēs</infl-form>
      <infl-form type="irregular" footnote="Footnote-1">fuās</infl-form>
    </infl-form-set>
    <infl-form-set
      mood="subjunctive" 
      num="singular" 
      pers="3rd" 
      tense="present" >
      <infl-form type="regular">sit</infl-form>
      <infl-form type="irregular" footnote="Footnote-1">siet</infl-form>
      <infl-form type="irregular" footnote="Footnote-1">fuat</infl-form>
    </infl-form-set>
    <infl-form-set
      mood="subjunctive" 
      num="plural" 
      pers="1st" 
      tense="present" >
      <infl-form type="regular">sīmus</infl-form>
    </infl-form-set>
    <infl-form-set
      mood="subjunctive" 
      num="plural" 
      pers="2nd" 
      tense="present" >
      <infl-form type="regular">sītis</infl-form>
    </infl-form-set>
    <infl-form-set
      mood="subjunctive" 
      num="plural" 
      pers="3rd" 
      tense="present" >
      <infl-form type="regular">sint</infl-form>
      <infl-form type="irregular" footnote="Footnote-1">sient</infl-form>
      <infl-form type="irregular" footnote="Footnote-1">fuant</infl-form>
    </infl-form-set>
    <infl-form-set
      mood="imperative"
      num="singular"
      pers="2nd"
      tense="present">
      <infl-form type="regular">es</infl-form>
    </infl-form-set>
    <infl-form-set
      mood="imperative"
      num="singular"
      pers="3rd"
      tense="present"/>
    <infl-form-set
      mood="imperative"
      num="plural"
      pers="2nd"
      tense="present">
      <infl-form type="regular">este</infl-form>
    </infl-form-set>
    <infl-form-set
      mood="imperative"
      num="plural"
      pers="3rd"
      tense="present"/>
    <infl-form-set
      mood="infinitive"
      tense="present">
      <infl-form type="regular">esse</infl-form>
    </infl-form-set>    
    <!-- Imperfect -->
    <infl-form-set
      mood="indicative" 
      num="singular" 
      pers="1st" 
      tense="imperfect" >
      <infl-form type="regular">eram</infl-form>
    </infl-form-set>
    <infl-form-set
      mood="indicative" 
      num="singular" 
      pers="2nd" 
      tense="imperfect" >
      <infl-form type="regular">erās</infl-form>
    </infl-form-set>
    <infl-form-set
      mood="indicative" 
      num="singular" 
      pers="3rd" 
      tense="imperfect" >
      <infl-form type="regular">erat</infl-form>
    </infl-form-set>
    <infl-form-set
      mood="indicative" 
      num="plural" 
      pers="1st" 
      tense="imperfect" >
      <infl-form type="regular">erāmus</infl-form>
    </infl-form-set>
    <infl-form-set
      mood="indicative" 
      num="plural" 
      pers="2nd" 
      tense="imperfect" >
      <infl-form type="regular">erātis</infl-form>
    </infl-form-set>
    <infl-form-set
      mood="indicative" 
      num="plural" 
      pers="3rd" 
      tense="imperfect" >
      <infl-form type="regular">erant</infl-form>
    </infl-form-set>
    <infl-form-set
      mood="subjunctive" 
      num="singular" 
      pers="1st" 
      tense="imperfect" >
      <infl-form type="regular">essem</infl-form>
      <infl-form footnote="Footnote-2" type="irregular">forem</infl-form>
    </infl-form-set>
    <infl-form-set
      mood="subjunctive" 
      num="singular" 
      pers="2nd" 
      tense="imperfect" >
      <infl-form type="regular">essēs</infl-form>
      <infl-form type="irregular" footnote="Footnote-2">forēs</infl-form>
    </infl-form-set>
    <infl-form-set
      mood="subjunctive" 
      num="singular" 
      pers="3rd" 
      tense="imperfect" >
      <infl-form type="regular">esset</infl-form>
      <infl-form type="irregular" footnote="Footnote-2">foret</infl-form>
    </infl-form-set>
    <infl-form-set
      mood="subjunctive" 
      num="plural" 
      pers="1st" 
      tense="imperfect" >
      <infl-form type="regular">essēmus</infl-form>
      <infl-form type="irregular" footnote="Footnote-2">forēmus</infl-form>
    </infl-form-set>
    <infl-form-set
      mood="subjunctive" 
      num="plural" 
      pers="2nd" 
      tense="imperfect" >
      <infl-form type="regular">essētis</infl-form>
      <infl-form type="irregular" footnote="Footnote-2">forētis</infl-form>
    </infl-form-set>
    <infl-form-set
      mood="subjunctive" 
      num="plural" 
      pers="3rd" 
      tense="imperfect" >
      <infl-form type="regular">essent</infl-form>
      <infl-form type="irregular" footnote="Footnote-2">forent</infl-form>
    </infl-form-set>
    <!-- Future -->
    <infl-form-set
      mood="indicative" 
      num="singular" 
      pers="1st" 
      tense="future" >
      <infl-form type="regular">erō</infl-form>
    </infl-form-set>
    <infl-form-set
      mood="indicative" 
      num="singular" 
      pers="2nd" 
      tense="future" >
      <infl-form type="regular">eris</infl-form>
    </infl-form-set>
    <infl-form-set
      mood="indicative" 
      num="singular" 
      pers="3rd" 
      tense="future" >
      <infl-form type="regular">erit</infl-form>
      <infl-form type="irregular" footnote="Footnote-1">escit</infl-form>
    </infl-form-set>
    <infl-form-set
      mood="indicative" 
      num="plural" 
      pers="1st" 
      tense="future" >
      <infl-form type="regular">erimus</infl-form>
    </infl-form-set>
    <infl-form-set
      mood="indicative" 
      num="plural" 
      pers="2nd" 
      tense="future" >
      <infl-form type="regular">eritis</infl-form>
    </infl-form-set>
    <infl-form-set
      mood="indicative" 
      num="plural" 
      pers="3rd" 
      tense="future" >
      <infl-form type="regular">erunt</infl-form>
      <infl-form type="irregular" footnote="Footnote-1">escunt</infl-form>
    </infl-form-set>
    <infl-form-set
      mood="imperative"
      num="singular"
      pers="2nd"
      tense="future">
      <infl-form type="regular">estō</infl-form>
    </infl-form-set>
    <infl-form-set
      mood="imperative"
      num="singular"
      pers="3rd"
      tense="future">
      <infl-form type="regular">estō</infl-form>
    </infl-form-set>
    <infl-form-set
      mood="imperative"
      num="plural"
      pers="2nd"
      tense="future">
      <infl-form type="regular">estōte</infl-form>
    </infl-form-set>
    <infl-form-set
      mood="imperative"
      num="plural"
      pers="3rd"
      tense="future">
      <infl-form type="regular">suntō</infl-form>
    </infl-form-set>
    <infl-form-set
      mood="infinitive"
      tense="future">
      <infl-form type="regular">futūrus esse</infl-form>
      <infl-form type="irregular">fore</infl-form>
    </infl-form-set>
    <infl-form-set
      mood="verb_participle"
      tense="future">
      <infl-form type="regular">futūrus</infl-form>
      <infl-form type="irregular">-a</infl-form>
      <infl-form type="irregular">-um</infl-form>
    </infl-form-set>
    <!-- Perfect -->    
    <infl-form-set
      mood="indicative" 
      num="singular" 
      pers="1st" 
      tense="perfect" >
      <infl-form type="regular">fuī</infl-form>
    </infl-form-set>
    <infl-form-set
      mood="indicative" 
      num="singular" 
      pers="2nd" 
      tense="perfect" >
      <infl-form type="regular">fuistī</infl-form>
    </infl-form-set>
    <infl-form-set
      mood="indicative" 
      num="singular" 
      pers="3rd" 
      tense="perfect" >
      <infl-form type="regular">fuit</infl-form>
    </infl-form-set>
    <infl-form-set
      mood="indicative" 
      num="plural" 
      pers="1st" 
      tense="perfect" >
      <infl-form type="regular">fuimus</infl-form>
    </infl-form-set>
    <infl-form-set
      mood="indicative" 
      num="plural" 
      pers="2nd" 
      tense="perfect" >
      <infl-form type="regular">fuistis</infl-form>
    </infl-form-set>
    <infl-form-set
      mood="indicative" 
      num="plural" 
      pers="3rd" 
      tense="perfect" >
      <infl-form type="regular">fuērunt</infl-form>
      <infl-form type="irregular">fuēre</infl-form>
    </infl-form-set>
    <infl-form-set
      mood="subjunctive" 
      num="singular" 
      pers="1st" 
      tense="perfect" >
      <infl-form type="regular">fuerim</infl-form>
    </infl-form-set>
    <infl-form-set
      mood="subjunctive" 
      num="singular" 
      pers="2nd" 
      tense="perfect" >
      <infl-form type="regular">fueris</infl-form>
    </infl-form-set>
    <infl-form-set
      mood="subjunctive" 
      num="singular" 
      pers="3rd" 
      tense="perfect" >
      <infl-form type="regular">fuerit</infl-form>
    </infl-form-set>
    <infl-form-set
      mood="subjunctive" 
      num="plural" 
      pers="1st" 
      tense="perfect" >
      <infl-form type="regular">fuerimus</infl-form>
      <infl-form type="irregular">fūvimus</infl-form>
    </infl-form-set>
    <infl-form-set
      mood="subjunctive" 
      num="plural" 
      pers="2nd" 
      tense="perfect" >
      <infl-form type="regular">fueritis</infl-form>
    </infl-form-set>
    <infl-form-set
      mood="subjunctive" 
      num="plural" 
      pers="3rd" 
      tense="perfect" >
      <infl-form type="regular">fuerint</infl-form>
    </infl-form-set>
    <infl-form-set
      mood="infinitive"
      tense="perfect">
      <infl-form type="regular">fuisse</infl-form>
    </infl-form-set>
    <!-- Pluperfect -->
    <infl-form-set
      mood="indicative" 
      num="singular" 
      pers="1st" 
      tense="pluperfect" >
      <infl-form type="regular">fueram</infl-form>
    </infl-form-set>
    <infl-form-set
      mood="indicative" 
      num="singular" 
      pers="2nd" 
      tense="pluperfect" >
      <infl-form type="regular">fuerās</infl-form>
    </infl-form-set>
    <infl-form-set
      mood="indicative" 
      num="singular" 
      pers="3rd" 
      tense="pluperfect" >
      <infl-form type="regular">fuerat</infl-form>
    </infl-form-set>
    <infl-form-set
      mood="indicative" 
      num="plural" 
      pers="1st" 
      tense="pluperfect" >
      <infl-form type="regular">fuerāmus</infl-form>
    </infl-form-set>
    <infl-form-set
      mood="indicative" 
      num="plural" 
      pers="2nd" 
      tense="pluperfect" >
      <infl-form type="regular">fuerātis</infl-form>
    </infl-form-set>
    <infl-form-set
      mood="indicative" 
      num="plural" 
      pers="3rd" 
      tense="pluperfect" >
      <infl-form type="regular">fuerant</infl-form>
    </infl-form-set>
    <infl-form-set
      mood="subjunctive" 
      num="singular" 
      pers="1st" 
      tense="pluperfect" >
      <infl-form type="regular">fuissem</infl-form>
    </infl-form-set>
    <infl-form-set
      mood="subjunctive" 
      num="singular" 
      pers="2nd" 
      tense="pluperfect" >
      <infl-form type="regular">fuissēs</infl-form>
    </infl-form-set>
    <infl-form-set
      mood="subjunctive" 
      num="singular" 
      pers="3rd" 
      tense="pluperfect" >
      <infl-form type="regular">fuisset</infl-form>
      <infl-form type="irregular">fūvisset</infl-form>
    </infl-form-set>
    <infl-form-set
      mood="subjunctive" 
      num="plural" 
      pers="1st" 
      tense="pluperfect" >
      <infl-form type="regular">fuissēmus</infl-form>
    </infl-form-set>
    <infl-form-set
      mood="subjunctive" 
      num="plural" 
      pers="2nd" 
      tense="pluperfect" >
      <infl-form type="regular">fuissētis</infl-form>
    </infl-form-set>
    <infl-form-set
      mood="subjunctive" 
      num="plural" 
      pers="3rd" 
      tense="pluperfect" >
      <infl-form type="regular">fuissent</infl-form>
    </infl-form-set>
    <!-- future_perfect -->
    <infl-form-set
      mood="indicative" 
      num="singular" 
      pers="1st" 
      tense="future_perfect" >
      <infl-form type="regular">fuerō</infl-form>
    </infl-form-set>
    <infl-form-set
      mood="indicative" 
      num="singular" 
      pers="2nd" 
      tense="future_perfect" >
      <infl-form type="regular">fueris</infl-form>
    </infl-form-set>
    <infl-form-set
      mood="indicative" 
      num="singular" 
      pers="3rd" 
      tense="future_perfect" >
      <infl-form type="regular">fuerit</infl-form>
    </infl-form-set>
    <infl-form-set
      mood="indicative" 
      num="plural" 
      pers="1st" 
      tense="future_perfect" >
      <infl-form type="regular">fuerimus</infl-form>
    </infl-form-set>
    <infl-form-set
      mood="indicative" 
      num="plural" 
      pers="2nd" 
      tense="future_perfect" >
      <infl-form type="regular">fueritis</infl-form>
    </infl-form-set>
    <infl-form-set
      mood="indicative" 
      num="plural" 
      pers="3rd" 
      tense="future_perfect" >
      <infl-form type="regular">fuerint</infl-form>
    </infl-form-set>    
  </conjugation>  
  <conjugation> 
  <!-- ferō -->  
    <hdwd-set>
      <hdwd source="whitaker">fero, ferre, tuli, latus</hdwd>
    </hdwd-set>
    <!-- Present --> 
    <infl-form-set
        mood="indicative" 
        num="singular" 
        pers="1st" 
        tense="present"
        voice="active">
      <infl-form type="regular">ferō</infl-form>
    </infl-form-set>
    <infl-form-set
      mood="indicative" 
      num="singular" 
      pers="2nd" 
      tense="present"
      voice="active">
      <infl-form type="regular">fers</infl-form>
    </infl-form-set>
    <infl-form-set
      mood="indicative" 
      num="singular" 
      pers="3rd" 
      tense="present"
      voice="active">
      <infl-form type="regular">fert</infl-form>
    </infl-form-set>
    <infl-form-set
      mood="indicative" 
      num="plural" 
      pers="1st" 
      tense="present"
      voice="active">
      <infl-form type="regular">ferimus</infl-form>
    </infl-form-set>
    <infl-form-set
      mood="indicative" 
      num="plural" 
      pers="2nd" 
      tense="present"
      voice="active">
      <infl-form type="regular">fertis</infl-form>
    </infl-form-set>
    <infl-form-set
      mood="indicative" 
      num="plural" 
      pers="3rd" 
      tense="present"
      voice="active">
      <infl-form type="regular">ferunt</infl-form>
    </infl-form-set>
    <infl-form-set
      mood="subjunctive" 
      num="singular" 
      pers="1st" 
      tense="present"
      voice="active">
      <infl-form type="regular">feram</infl-form>
    </infl-form-set>
    <infl-form-set
      mood="subjunctive" 
      num="singular" 
      pers="2nd" 
      tense="present" 
      voice="active">
      <infl-form type="regular">ferās</infl-form>
    </infl-form-set>
    <infl-form-set
      mood="subjunctive" 
      num="singular" 
      pers="3rd" 
      tense="present"
      voice="active">
      <infl-form type="regular">ferat</infl-form>
    </infl-form-set>
    <infl-form-set
      mood="subjunctive" 
      num="plural" 
      pers="1st" 
      tense="present"
      voice="active">
      <infl-form type="regular">ferāmus</infl-form>
    </infl-form-set>
    <infl-form-set
      mood="subjunctive" 
      num="plural" 
      pers="2nd" 
      tense="present" 
      voice="active">
      <infl-form type="regular">ferātis</infl-form>
    </infl-form-set>
    <infl-form-set
      mood="subjunctive" 
      num="plural" 
      pers="3rd" 
      tense="present" 
      voice="active">
      <infl-form type="regular">ferant</infl-form>
    </infl-form-set>
    <infl-form-set
      mood="imperative"
      num="singular"
      pers="2nd"
      tense="present"
      voice="active">
      <infl-form type="regular">fer</infl-form>
    </infl-form-set>
    <infl-form-set
      mood="imperative"
      num="plural"
      pers="2nd"
      tense="present"
      voice="active">
      <infl-form type="regular">ferte</infl-form>
    </infl-form-set>
    <infl-form-set
      mood="infinitive"
      tense="present"
      voice="active">
      <infl-form type="regular" footnote="Footnote-3">ferre</infl-form>
    </infl-form-set>
    <!-- Present Passive -->
    <infl-form-set
      mood="indicative" 
      num="singular" 
      pers="1st" 
      tense="present"
      voice="passive">
      <infl-form type="regular">feror</infl-form>
    </infl-form-set>
    <infl-form-set
      mood="indicative" 
      num="singular" 
      pers="2nd" 
      tense="present"
      voice="passive">
      <infl-form type="regular">ferris</infl-form>
      <infl-form type="irregular">ferre</infl-form>
    </infl-form-set>
    <infl-form-set
      mood="indicative" 
      num="singular" 
      pers="3rd" 
      tense="present"
      voice="passive">
      <infl-form type="regular">fertur</infl-form>
    </infl-form-set>
    <infl-form-set
      mood="indicative" 
      num="plural" 
      pers="1st" 
      tense="present"
      voice="passive">
      <infl-form type="regular">ferimur</infl-form>
    </infl-form-set>
    <infl-form-set
      mood="indicative" 
      num="plural" 
      pers="2nd" 
      tense="present"
      voice="passive">
      <infl-form type="regular">feriminī</infl-form>
    </infl-form-set>
    <infl-form-set
      mood="indicative" 
      num="plural" 
      pers="3rd" 
      tense="present"
      voice="passive">
      <infl-form type="regular">feruntur</infl-form>
    </infl-form-set>
    <infl-form-set
      mood="subjunctive" 
      num="singular" 
      pers="1st" 
      tense="present"
      voice="passive">
      <infl-form type="regular">ferar</infl-form>
    </infl-form-set>
    <infl-form-set
      mood="subjunctive" 
      num="singular" 
      pers="2nd" 
      tense="present" 
      voice="passive">
      <infl-form type="regular">ferāris</infl-form>
      <infl-form type="irregular">ferāre</infl-form>
    </infl-form-set>
    <infl-form-set
      mood="subjunctive" 
      num="singular" 
      pers="3rd" 
      tense="present"
      voice="passive">
      <infl-form type="regular">ferātur</infl-form>
    </infl-form-set>
    <infl-form-set
      mood="subjunctive" 
      num="plural" 
      pers="1st" 
      tense="present"
      voice="passive">
      <infl-form type="regular">ferāmur</infl-form>
    </infl-form-set>
    <infl-form-set
      mood="subjunctive" 
      num="plural" 
      pers="2nd" 
      tense="present" 
      voice="passive">
      <infl-form type="regular">ferāminī</infl-form>
    </infl-form-set>
    <infl-form-set
      mood="subjunctive" 
      num="plural" 
      pers="3rd" 
      tense="present" 
      voice="passive">
      <infl-form type="regular">ferantur</infl-form>
    </infl-form-set>
    <infl-form-set
      mood="imperative"
      num="singular"
      pers="2nd"
      tense="present"
      voice="passive">
      <infl-form type="regular">ferre</infl-form>
    </infl-form-set>
    <infl-form-set
      mood="imperative"
      num="plural"
      pers="2nd"
      tense="present"
      voice="passive">
      <infl-form type="regular">feriminī</infl-form>
    </infl-form-set>
    <infl-form-set
      mood="infinitive"
      tense="present"
      voice="passive">
      <infl-form type="regular">ferrī</infl-form>
    </infl-form-set>
    <infl-form-set
      mood="verb_participle"
      tense="present"
      voice="active">
      <infl-form type="regular">ferēns</infl-form>
      <infl-form type="irregular">-entis</infl-form>
    </infl-form-set>
    <infl-form-set
      mood="verb_participle"
      tense="present"
      voice="passive"/>      
    <!-- Imperfect -->
    <infl-form-set
      mood="indicative" 
      num="singular" 
      pers="1st" 
      tense="imperfect"
      voice="active">
      <infl-form type="regular">ferēbam</infl-form>
    </infl-form-set>
    <infl-form-set
      mood="indicative" 
      num="singular" 
      pers="2nd" 
      tense="imperfect"
      voice="active">
      <infl-form type="regular">ferēbās</infl-form>
    </infl-form-set>
    <infl-form-set
      mood="indicative" 
      num="singular" 
      pers="3rd" 
      tense="imperfect"
      voice="active">
      <infl-form type="regular">ferēbat</infl-form>
    </infl-form-set>
    <infl-form-set
      mood="indicative" 
      num="plural" 
      pers="1st" 
      tense="imperfect"
      voice="active">
      <infl-form type="regular">ferēbāmus</infl-form>
    </infl-form-set>
    <infl-form-set
      mood="indicative" 
      num="plural" 
      pers="2nd" 
      tense="imperfect" 
      voice="active">
      <infl-form type="regular">ferēbātis</infl-form>
    </infl-form-set>
    <infl-form-set
      mood="indicative" 
      num="plural" 
      pers="3rd" 
      tense="imperfect" 
      voice="active">
      <infl-form type="regular">ferēbant</infl-form>
    </infl-form-set>
    <infl-form-set
      mood="subjunctive" 
      num="singular" 
      pers="1st" 
      tense="imperfect" 
      voice="active">
      <infl-form type="regular" footnote="Footnote-3">ferrem</infl-form>
    </infl-form-set>
    <infl-form-set
      mood="subjunctive" 
      num="singular" 
      pers="2nd" 
      tense="imperfect" 
      voice="active">
      <infl-form type="regular">ferrēs</infl-form>
    </infl-form-set>
    <infl-form-set
      mood="subjunctive" 
      num="singular" 
      pers="3rd" 
      tense="imperfect"
      voice="active">
      <infl-form type="regular">ferret</infl-form>
    </infl-form-set>
    <infl-form-set
      mood="subjunctive" 
      num="plural" 
      pers="1st" 
      tense="imperfect"
      voice="active">
      <infl-form type="regular">ferrēmus</infl-form>
    </infl-form-set>
    <infl-form-set
      mood="subjunctive" 
      num="plural" 
      pers="2nd" 
      tense="imperfect" 
      voice="active">
      <infl-form type="regular">ferrētis</infl-form>
    </infl-form-set>
    <infl-form-set
      mood="subjunctive" 
      num="plural" 
      pers="3rd" 
      tense="imperfect"
      voice="active">
      <infl-form type="regular">ferrent</infl-form>
    </infl-form-set>
    <!-- Imperfect Passive -->
    <infl-form-set
      mood="indicative" 
      num="singular" 
      pers="1st" 
      tense="imperfect"
      voice="passive">
      <infl-form type="regular">ferēbar</infl-form>
    </infl-form-set>
    <infl-form-set
      mood="indicative" 
      num="singular" 
      pers="2nd" 
      tense="imperfect"
      voice="passive">
      <infl-form type="regular">ferēbāris</infl-form>
      <infl-form type="irregular">ferēbāre</infl-form>
    </infl-form-set>
    <infl-form-set
      mood="indicative" 
      num="singular" 
      pers="3rd" 
      tense="imperfect"
      voice="passive">
      <infl-form type="regular">ferēbātur</infl-form>
    </infl-form-set>
    <infl-form-set
      mood="indicative" 
      num="plural" 
      pers="1st" 
      tense="imperfect"
      voice="passive">
      <infl-form type="regular">ferēbāmur</infl-form>
    </infl-form-set>
    <infl-form-set
      mood="indicative" 
      num="plural" 
      pers="2nd" 
      tense="imperfect" 
      voice="passive">
      <infl-form type="regular">ferēbāminī</infl-form>
    </infl-form-set>
    <infl-form-set
      mood="indicative" 
      num="plural" 
      pers="3rd" 
      tense="imperfect" 
      voice="passive">
      <infl-form type="regular">ferēbantur</infl-form>
    </infl-form-set>
    <infl-form-set
      mood="subjunctive" 
      num="singular" 
      pers="1st" 
      tense="imperfect" 
      voice="passive">
      <infl-form type="regular">ferrer</infl-form>
    </infl-form-set>
    <infl-form-set
      mood="subjunctive" 
      num="singular" 
      pers="2nd" 
      tense="imperfect" 
      voice="passive">
      <infl-form type="regular">ferrēris</infl-form>
      <infl-form type="irregular">ferrēre</infl-form>
    </infl-form-set>
    <infl-form-set
      mood="subjunctive" 
      num="singular" 
      pers="3rd" 
      tense="imperfect"
      voice="passive">
      <infl-form type="regular">ferrētur</infl-form>
    </infl-form-set>
    <infl-form-set
      mood="subjunctive" 
      num="plural" 
      pers="1st" 
      tense="imperfect"
      voice="passive">
      <infl-form type="regular">ferrēmur</infl-form>
    </infl-form-set>
    <infl-form-set
      mood="subjunctive" 
      num="plural" 
      pers="2nd" 
      tense="imperfect" 
      voice="passive">
      <infl-form type="regular">ferrēminī</infl-form>
    </infl-form-set>
    <infl-form-set
      mood="subjunctive" 
      num="plural" 
      pers="3rd" 
      tense="imperfect"
      voice="passive">
      <infl-form type="regular">ferrentur</infl-form>
    </infl-form-set>
    <!-- Future -->
    <infl-form-set
      mood="indicative" 
      num="singular" 
      pers="1st" 
      tense="future" 
      voice="active">
      <infl-form type="regular">feram</infl-form>
    </infl-form-set>
    <infl-form-set
      mood="indicative" 
      num="singular" 
      pers="2nd" 
      tense="future" 
      voice="active">
      <infl-form type="regular">ferēs</infl-form>
    </infl-form-set>
    <infl-form-set
      mood="indicative" 
      num="singular" 
      pers="3rd" 
      tense="future" 
      voice="active">
      <infl-form type="regular">feret</infl-form>
    </infl-form-set>
    <infl-form-set
      mood="indicative" 
      num="plural" 
      pers="1st" 
      tense="future"
      voice="active">
      <infl-form type="regular">ferēmus</infl-form>
    </infl-form-set>
    <infl-form-set
      mood="indicative" 
      num="plural" 
      pers="2nd" 
      tense="future" 
      voice="active">
      <infl-form type="regular">ferētis</infl-form>
    </infl-form-set>
    <infl-form-set
      mood="indicative" 
      num="plural" 
      pers="3rd" 
      tense="future"
      voice="active">
      <infl-form type="regular">ferent</infl-form>
    </infl-form-set>
    <infl-form-set
      mood="indicative" 
      num="singular" 
      pers="1st" 
      tense="future" 
      voice="passive">
      <infl-form type="regular">ferar</infl-form>
    </infl-form-set>
    <infl-form-set
      mood="indicative" 
      num="singular" 
      pers="2nd" 
      tense="future" 
      voice="passive">
      <infl-form type="regular">ferēris</infl-form>
      <infl-form type="irregular">ferēre</infl-form>
    </infl-form-set>
    <infl-form-set
      mood="indicative" 
      num="singular" 
      pers="3rd" 
      tense="future" 
      voice="passive">
      <infl-form type="regular">ferētur</infl-form>
    </infl-form-set>
    <infl-form-set
      mood="indicative" 
      num="plural" 
      pers="1st" 
      tense="future"
      voice="passive">
      <infl-form type="regular">ferēmur</infl-form>
    </infl-form-set>
    <infl-form-set
      mood="indicative" 
      num="plural" 
      pers="2nd" 
      tense="future" 
      voice="passive">
      <infl-form type="regular">ferēminī</infl-form>
    </infl-form-set>
    <infl-form-set
      mood="indicative" 
      num="plural" 
      pers="3rd" 
      tense="future"
      voice="passive">
      <infl-form type="regular">ferentur</infl-form>
    </infl-form-set>
    <infl-form-set
      mood="imperative"
      num="singular"
      pers="2nd"
      tense="future"
      voice="active">
      <infl-form type="regular">fertō</infl-form>
    </infl-form-set>
    <infl-form-set
      mood="imperative"
      num="singular"
      pers="3rd"
      tense="future"
      voice="active">
      <infl-form type="regular">fertōte</infl-form>
    </infl-form-set>
    <infl-form-set
      mood="imperative"
      num="plural"
      pers="2nd"
      tense="future"
      voice="active">
      <infl-form type="regular">fertō</infl-form>
    </infl-form-set>
    <infl-form-set
      mood="imperative"
      num="plural"
      pers="3rd"
      tense="future"
      voice="active">
      <infl-form type="regular">feruntō</infl-form>
    </infl-form-set>
    <infl-form-set
      mood="imperative"
      num="singular"
      pers="2nd"
      tense="future"
      voice="passive">
      <infl-form type="regular">fertor</infl-form>
    </infl-form-set>
    <infl-form-set
      mood="imperative"
      num="singular"
      pers="3rd"
      tense="future"
      voice="passive"/>
    <infl-form-set
      mood="imperative"
      num="plural"
      pers="2nd"
      tense="future"
      voice="passive">
      <infl-form type="regular">fertor</infl-form>
    </infl-form-set>
    <infl-form-set
      mood="imperative"
      num="plural"
      pers="3rd"
      tense="future"
      voice="passive">
      <infl-form type="regular">feruntor</infl-form>
    </infl-form-set>
    <infl-form-set
      mood="infinitive"
      tense="future"
      voice="active">
      <infl-form type="regular">latūrus esse</infl-form>
    </infl-form-set>
    <infl-form-set
      mood="infinitive"
      tense="future"
      voice="passive">
      <infl-form type="regular">latūm īrī</infl-form>
    </infl-form-set>
    <infl-form-set
      mood="verb_participle"
      tense="future"
      voice="active">
      <infl-form type="regular">latūrus</infl-form>
    </infl-form-set>
    <infl-form-set
      mood="verb_participle"
      tense="future"
      voice="passive">
      <infl-form type="regular" footnote="Footnote-4">ferundus</infl-form>
    </infl-form-set>      
    <!-- Perfect -->    
    <infl-form-set
      mood="indicative" 
      num="singular" 
      pers="1st" 
      tense="perfect"
      voice="active">
      <infl-form type="regular">tulī</infl-form>
    </infl-form-set>
    <infl-form-set
      mood="indicative" 
      num="singular" 
      pers="2nd" 
      tense="perfect"
      voice="active">
      <infl-form type="regular">tulistī</infl-form>
    </infl-form-set>
    <infl-form-set
      mood="indicative" 
      num="singular" 
      pers="3rd" 
      tense="perfect"
      voice="active">
      <infl-form type="regular">tulit</infl-form>
    </infl-form-set>
    <infl-form-set
      mood="indicative" 
      num="plural" 
      pers="1st" 
      tense="perfect"
      voice="active">
      <infl-form type="regular">tulimus</infl-form>
    </infl-form-set>
    <infl-form-set
      mood="indicative" 
      num="plural" 
      pers="2nd" 
      tense="perfect" 
      voice="active">
      <infl-form type="regular">tulistis</infl-form>
    </infl-form-set>
    <infl-form-set
      mood="indicative" 
      num="plural" 
      pers="3rd" 
      tense="perfect" 
      voice="active">
      <infl-form type="regular">tulērunt</infl-form>
    </infl-form-set>
    <infl-form-set
      mood="subjunctive" 
      num="singular" 
      pers="1st" 
      tense="perfect" 
      voice="active">
      <infl-form type="regular">tulerim</infl-form>
    </infl-form-set>
    <infl-form-set
      mood="subjunctive" 
      num="singular" 
      pers="2nd" 
      tense="perfect"
      voice="active">
      <infl-form type="regular">tulerīs</infl-form>
    </infl-form-set>
    <infl-form-set
      mood="subjunctive" 
      num="singular" 
      pers="3rd" 
      tense="perfect"
      voice="active">
      <infl-form type="regular">tulerit</infl-form>
    </infl-form-set>
    <infl-form-set
      mood="subjunctive" 
      num="plural" 
      pers="1st" 
      tense="perfect" 
      voice="active">
      <infl-form type="regular">tulerimus</infl-form>
    </infl-form-set>
    <infl-form-set
      mood="subjunctive" 
      num="plural" 
      pers="2nd" 
      tense="perfect"
      voice="active">
      <infl-form type="regular">tuleritis</infl-form>
    </infl-form-set>
    <infl-form-set
      mood="subjunctive" 
      num="plural" 
      pers="3rd" 
      tense="perfect" 
      voice="active">
      <infl-form type="regular">tulerint</infl-form>
    </infl-form-set>
    <!-- Perfect Passive -->
    <infl-form-set
      mood="indicative" 
      num="singular" 
      pers="1st" 
      tense="perfect"
      voice="passive">
      <infl-form type="regular">lātus (-a, -um) sum</infl-form>
    </infl-form-set>
    <infl-form-set
      mood="indicative" 
      num="singular" 
      pers="2nd" 
      tense="perfect"
      voice="passive">
      <infl-form type="regular">lātus (-a, -um) es</infl-form>
    </infl-form-set>
    <infl-form-set
      mood="indicative" 
      num="singular" 
      pers="3rd" 
      tense="perfect"
      voice="passive">
      <infl-form type="regular">lātus (-a, -um) est</infl-form>
    </infl-form-set>
    <infl-form-set
      mood="indicative" 
      num="plural" 
      pers="1st" 
      tense="perfect"
      voice="passive">
      <infl-form type="regular">latī (-ae, -a) sumus</infl-form>
    </infl-form-set>
    <infl-form-set
      mood="indicative" 
      num="plural" 
      pers="2nd" 
      tense="perfect" 
      voice="passive">
      <infl-form type="regular">latī (-ae, -a) estis</infl-form>
    </infl-form-set>
    <infl-form-set
      mood="indicative" 
      num="plural" 
      pers="3rd" 
      tense="perfect" 
      voice="passive">
      <infl-form type="regular">latī (-ae, -a) sunt</infl-form>
    </infl-form-set>
    <infl-form-set
      mood="subjunctive" 
      num="singular" 
      pers="1st" 
      tense="perfect" 
      voice="passive">
      <infl-form type="regular">lātus (-a, -um) sim</infl-form>
    </infl-form-set>
    <infl-form-set
      mood="subjunctive" 
      num="singular" 
      pers="2nd" 
      tense="perfect"
      voice="passive">
      <infl-form type="regular">lātus (-a, -um) sīs</infl-form>
    </infl-form-set>
    <infl-form-set
      mood="subjunctive" 
      num="singular" 
      pers="3rd" 
      tense="perfect"
      voice="passive">
      <infl-form type="regular">lātus (-a, -um)sit</infl-form>
    </infl-form-set>
    <infl-form-set
      mood="subjunctive" 
      num="plural" 
      pers="1st" 
      tense="perfect" 
      voice="passive">
      <infl-form type="regular">latī (-ae, -a) sīmus</infl-form>
    </infl-form-set>
    <infl-form-set
      mood="subjunctive" 
      num="plural" 
      pers="2nd" 
      tense="perfect"
      voice="passive">
      <infl-form type="regular">latī (-ae, -a) sītis</infl-form>
    </infl-form-set>
    <infl-form-set
      mood="subjunctive" 
      num="plural" 
      pers="3rd" 
      tense="perfect" 
      voice="passive">
      <infl-form type="regular">latī (-ae, -a)sint</infl-form>
    </infl-form-set>
    <infl-form-set
      mood="infinitive"
      tense="perfect"
      voice="active">
      <infl-form type="regular">tulisse</infl-form>
    </infl-form-set>
    <infl-form-set
      mood="infinitive"
      tense="perfect"
      voice="passive">
      <infl-form type="regular">lātus esse</infl-form>
    </infl-form-set>
    <infl-form-set
      mood="verb_participle"
      tense="perfect"
      voice="active"/>
    <infl-form-set
      mood="verb_participle"
      tense="perfect"
      voice="passive">
      <infl-form type="regular" footnote="Footnote-8">lātus, -ta, -tum</infl-form>
    </infl-form-set>
    <!-- Pluperfect -->
    <infl-form-set
      mood="indicative" 
      num="singular" 
      pers="1st" 
      tense="pluperfect" 
      voice="active">
      <infl-form type="regular">tuleram</infl-form>
    </infl-form-set>
    <infl-form-set
      mood="indicative" 
      num="singular" 
      pers="2nd" 
      tense="pluperfect"
      voice="active">
      <infl-form type="regular">tulerās</infl-form>
    </infl-form-set>
    <infl-form-set
      mood="indicative" 
      num="singular" 
      pers="3rd" 
      tense="pluperfect" 
      voice="active">
      <infl-form type="regular">tulerat</infl-form>
    </infl-form-set>
    <infl-form-set
      mood="indicative" 
      num="plural" 
      pers="1st" 
      tense="pluperfect"
      voice="active">
      <infl-form type="regular">tulerāmus</infl-form>
    </infl-form-set>
    <infl-form-set
      mood="indicative" 
      num="plural" 
      pers="2nd" 
      tense="pluperfect" 
      voice="active">
      <infl-form type="regular">tulerātis</infl-form>
    </infl-form-set>
    <infl-form-set
      mood="indicative" 
      num="plural" 
      pers="3rd" 
      tense="pluperfect"
      voice="active">
      <infl-form type="regular">tulerant</infl-form>
    </infl-form-set>
    <infl-form-set
      mood="subjunctive" 
      num="singular" 
      pers="1st" 
      tense="pluperfect" 
      voice="active">
      <infl-form type="regular">tulissem</infl-form>
    </infl-form-set>
    <infl-form-set
      mood="subjunctive" 
      num="singular" 
      pers="2nd" 
      tense="pluperfect" 
      voice="active">
      <infl-form type="regular">tulissēs</infl-form>
    </infl-form-set>
    <infl-form-set
      mood="subjunctive" 
      num="singular" 
      pers="3rd" 
      tense="pluperfect"
      voice="active">
      <infl-form type="regular">tulisset</infl-form>
    </infl-form-set>
    <infl-form-set
      mood="subjunctive" 
      num="plural" 
      pers="1st" 
      tense="pluperfect" 
      voice="active">
      <infl-form type="regular">tulissēmus</infl-form>
    </infl-form-set>
    <infl-form-set
      mood="subjunctive" 
      num="plural" 
      pers="2nd" 
      tense="pluperfect"
      voice="active">
      <infl-form type="regular">tulissētis</infl-form>
    </infl-form-set>
    <infl-form-set
      mood="subjunctive" 
      num="plural" 
      pers="3rd" 
      tense="pluperfect" 
      voice="active">
      <infl-form type="regular">tulissent</infl-form>
    </infl-form-set>
    <!-- Pluperfect Passive -->
    <infl-form-set
      mood="indicative" 
      num="singular" 
      pers="1st" 
      tense="pluperfect" 
      voice="passive">
      <infl-form type="regular">lātus (-a, -um) eram</infl-form>
    </infl-form-set>
    <infl-form-set
      mood="indicative" 
      num="singular" 
      pers="2nd" 
      tense="pluperfect"
      voice="passive">
      <infl-form type="regular">lātus (-a, -um) erās</infl-form>
    </infl-form-set>
    <infl-form-set
      mood="indicative" 
      num="singular" 
      pers="3rd" 
      tense="pluperfect" 
      voice="passive">
      <infl-form type="regular">lātus (-a, -um) erat</infl-form>
    </infl-form-set>
    <infl-form-set
      mood="indicative" 
      num="plural" 
      pers="1st" 
      tense="pluperfect"
      voice="passive">
      <infl-form type="regular">latī (-ae, a) erāmus</infl-form>
    </infl-form-set>
    <infl-form-set
      mood="indicative" 
      num="plural" 
      pers="2nd" 
      tense="pluperfect" 
      voice="passive">
      <infl-form type="regular">latī (-ae, a) erātis</infl-form>
    </infl-form-set>
    <infl-form-set
      mood="indicative" 
      num="plural" 
      pers="3rd" 
      tense="pluperfect"
      voice="passive">
      <infl-form type="regular">latī (-ae, a) erant</infl-form>
    </infl-form-set>
    <infl-form-set
      mood="subjunctive" 
      num="singular" 
      pers="1st" 
      tense="pluperfect" 
      voice="passive">
      <infl-form type="regular">lātus (-a, -um) essem</infl-form>
    </infl-form-set>
    <infl-form-set
      mood="subjunctive" 
      num="singular" 
      pers="2nd" 
      tense="pluperfect" 
      voice="passive">
      <infl-form type="regular">lātus (-a, -um) essēs</infl-form>
    </infl-form-set>
    <infl-form-set
      mood="subjunctive" 
      num="singular" 
      pers="3rd" 
      tense="pluperfect"
      voice="passive">
      <infl-form type="regular">lātus (-a, -um) esset</infl-form>
    </infl-form-set>
    <infl-form-set
      mood="subjunctive" 
      num="plural" 
      pers="1st" 
      tense="pluperfect" 
      voice="passive">
      <infl-form type="regular">latī (-ae, -a) essēmus</infl-form>
    </infl-form-set>
    <infl-form-set
      mood="subjunctive" 
      num="plural" 
      pers="2nd" 
      tense="pluperfect"
      voice="passive">
      <infl-form type="regular">latī (-ae, -a) essētis</infl-form>
    </infl-form-set>
    <infl-form-set
      mood="subjunctive" 
      num="plural" 
      pers="3rd" 
      tense="pluperfect" 
      voice="passive">
      <infl-form type="regular">latī (-ae, -a) essent</infl-form>
    </infl-form-set>
    <!-- future_perfect -->
    <infl-form-set
      mood="indicative" 
      num="singular" 
      pers="1st" 
      tense="future_perfect"
      voice="active">
      <infl-form type="regular">tulerō</infl-form>
    </infl-form-set>
    <infl-form-set
      mood="indicative" 
      num="singular" 
      pers="2nd" 
      tense="future_perfect"
      voice="active">
      <infl-form type="regular">tuleris</infl-form>
    </infl-form-set>
    <infl-form-set
      mood="indicative" 
      num="singular" 
      pers="3rd" 
      tense="future_perfect" 
      voice="active">
      <infl-form type="regular">tulerit</infl-form>
    </infl-form-set>
    <infl-form-set
      mood="indicative" 
      num="plural" 
      pers="1st" 
      tense="future_perfect" 
      voice="active">
      <infl-form type="regular">tulerimus</infl-form>
    </infl-form-set>
    <infl-form-set
      mood="indicative" 
      num="plural" 
      pers="2nd" 
      tense="future_perfect"
      voice="active">
      <infl-form type="regular">tuleritis</infl-form>
    </infl-form-set>
    <infl-form-set
      mood="indicative" 
      num="plural" 
      pers="3rd" 
      tense="future_perfect" 
      voice="active">
      <infl-form type="regular">tulerint</infl-form>
    </infl-form-set> 
    <infl-form-set
      mood="indicative" 
      num="singular" 
      pers="1st" 
      tense="future_perfect"
      voice="passive">
      <infl-form type="regular">lātus (-a, -um) erō</infl-form>
    </infl-form-set>
    <infl-form-set
      mood="indicative" 
      num="singular" 
      pers="2nd" 
      tense="future_perfect"
      voice="passive">
      <infl-form type="regular">lātus (-a, -um) eris</infl-form>
    </infl-form-set>
    <infl-form-set
      mood="indicative" 
      num="singular" 
      pers="3rd" 
      tense="future_perfect" 
      voice="passive">
      <infl-form type="regular">lātus (-a, -um) erit</infl-form>
    </infl-form-set>
    <infl-form-set
      mood="indicative" 
      num="plural" 
      pers="1st" 
      tense="future_perfect" 
      voice="passive">
      <infl-form type="regular">latī (-ae, -a) erimus</infl-form>
    </infl-form-set>
    <infl-form-set
      mood="indicative" 
      num="plural" 
      pers="2nd" 
      tense="future_perfect"
      voice="passive">
      <infl-form type="regular">latī (-ae, -a) ēritis</infl-form>
    </infl-form-set>
    <infl-form-set
      mood="indicative" 
      num="plural" 
      pers="3rd" 
      tense="future_perfect" 
      voice="passive">
      <infl-form type="regular">latī (-ae, -a) ērunt</infl-form>
    </infl-form-set>    
    <!-- Gerundive -->
    <infl-form-set
      mood="gerundive"
      case="genitive">
      <infl-form type="regular" footnote="Footnote-5">ferendī</infl-form>
    </infl-form-set>
    <infl-form-set
      mood="gerundive"
      case="dative">
      <infl-form type="regular">ferendō</infl-form>
    </infl-form-set>
    <infl-form-set
      mood="gerundive"
      case="accusative">
      <infl-form type="regular">ferendum</infl-form>
    </infl-form-set>
    <infl-form-set
      mood="gerundive"
      case="ablative">
      <infl-form type="regular">ferendō</infl-form>
    </infl-form-set>
    <!-- Supine -->
    <infl-form-set
      mood="supine"
      case="accusative">
      <infl-form type="regular" footnote="Footnote-5">lātum</infl-form>
    </infl-form-set>
    <infl-form-set
      mood="supine"
      case="dative">
      <infl-form type="regular">lātū</infl-form>
    </infl-form-set>
    <infl-form-set
      mood="supine"
      case="ablative">
      <infl-form type="regular">lātū</infl-form>
    </infl-form-set>
  </conjugation>
  <conjugation footnote="Footnote-6">
    <!-- volo, velle, volui -->
    <hdwd-set>
      <hdwd source="whitaker">volo, velle, volui, -</hdwd>
    </hdwd-set>
    <!-- Present --> 
    <infl-form-set
        mood="indicative" 
        num="singular" 
        pers="1st" 
        tense="present" >
      <infl-form type="regular">volō</infl-form>
    </infl-form-set>
    <infl-form-set
      mood="indicative" 
      num="singular" 
      pers="2nd" 
      tense="present" >
      <infl-form type="regular">vīs</infl-form>
    </infl-form-set>
    <infl-form-set
      mood="indicative" 
      num="singular" 
      pers="3rd" 
      tense="present" >
      <infl-form type="regular">vult</infl-form>
      <infl-form type="irregular" footnote="Footnote-7">volt</infl-form>
    </infl-form-set>
    <infl-form-set
      mood="indicative" 
      num="plural" 
      pers="1st" 
      tense="present" >
      <infl-form type="regular">volumus</infl-form>
    </infl-form-set>
    <infl-form-set
      mood="indicative" 
      num="plural" 
      pers="2nd" 
      tense="present" >
      <infl-form type="regular">vultis</infl-form>
    </infl-form-set>
    <infl-form-set
      mood="indicative" 
      num="plural" 
      pers="3rd" 
      tense="present" >
      <infl-form type="regular">volunt</infl-form>
    </infl-form-set>
    <infl-form-set
      mood="subjunctive" 
      num="singular" 
      pers="1st" 
      tense="present" >
      <infl-form type="regular">velim</infl-form>
    </infl-form-set>
    <infl-form-set
      mood="subjunctive" 
      num="singular" 
      pers="2nd" 
      tense="present" >
      <infl-form type="regular">velīs</infl-form>
    </infl-form-set>
    <infl-form-set
      mood="subjunctive" 
      num="singular" 
      pers="3rd" 
      tense="present" >
      <infl-form type="regular">velit</infl-form>
    </infl-form-set>
    <infl-form-set
      mood="subjunctive" 
      num="plural" 
      pers="1st" 
      tense="present" >
      <infl-form type="regular">velīmus</infl-form>
    </infl-form-set>
    <infl-form-set
      mood="subjunctive" 
      num="plural" 
      pers="2nd" 
      tense="present" >
      <infl-form type="regular">velītis</infl-form>
    </infl-form-set>
    <infl-form-set
      mood="subjunctive" 
      num="plural" 
      pers="3rd" 
      tense="present" >
      <infl-form type="regular">velint</infl-form>
    </infl-form-set>
    <infl-form-set
      mood="infinitive"
      tense="present">
      <infl-form type="regular">velle</infl-form>
    </infl-form-set>
    <infl-form-set
      mood="verb_participle"
      tense="present">
      <infl-form type="regular">volēns</infl-form>
      <infl-form type="irregular">-entis</infl-form>
    </infl-form-set>    
    <!-- Imperfect -->
    <infl-form-set
      mood="indicative" 
      num="singular" 
      pers="1st" 
      tense="imperfect" >
      <infl-form type="regular">volēbam</infl-form>
    </infl-form-set>
    <infl-form-set
      mood="indicative" 
      num="singular" 
      pers="2nd" 
      tense="imperfect" >
      <infl-form type="regular">volēbās</infl-form>
    </infl-form-set>
    <infl-form-set
      mood="indicative" 
      num="singular" 
      pers="3rd" 
      tense="imperfect" >
      <infl-form type="regular">volēbat</infl-form>
    </infl-form-set>
    <infl-form-set
      mood="indicative" 
      num="plural" 
      pers="1st" 
      tense="imperfect" >
      <infl-form type="regular">volēbāmus</infl-form>
    </infl-form-set>
    <infl-form-set
      mood="indicative" 
      num="plural" 
      pers="2nd" 
      tense="imperfect" >
      <infl-form type="regular">volēbātis</infl-form>
    </infl-form-set>
    <infl-form-set
      mood="indicative" 
      num="plural" 
      pers="3rd" 
      tense="imperfect" >
      <infl-form type="regular">volēbant</infl-form>
    </infl-form-set>
    <infl-form-set
      mood="subjunctive" 
      num="singular" 
      pers="1st" 
      tense="imperfect" >
      <infl-form type="regular">vellem</infl-form>
    </infl-form-set>
    <infl-form-set
      mood="subjunctive" 
      num="singular" 
      pers="2nd" 
      tense="imperfect" >
      <infl-form type="regular">vellēs</infl-form>
    </infl-form-set>
    <infl-form-set
      mood="subjunctive" 
      num="singular" 
      pers="3rd" 
      tense="imperfect" >
      <infl-form type="regular">vellet</infl-form>
    </infl-form-set>
    <infl-form-set
      mood="subjunctive" 
      num="plural" 
      pers="1st" 
      tense="imperfect" >
      <infl-form type="regular">vellēmus</infl-form>
    </infl-form-set>
    <infl-form-set
      mood="subjunctive" 
      num="plural" 
      pers="2nd" 
      tense="imperfect" >
      <infl-form type="regular">vellētis</infl-form>
    </infl-form-set>
    <infl-form-set
      mood="subjunctive" 
      num="plural" 
      pers="3rd" 
      tense="imperfect" >
      <infl-form type="regular">vellent</infl-form>
    </infl-form-set>
    <!-- Future -->
    <infl-form-set
      mood="indicative" 
      num="singular" 
      pers="1st" 
      tense="future" >
      <infl-form type="regular">volam</infl-form>
    </infl-form-set>
    <infl-form-set
      mood="indicative" 
      num="singular" 
      pers="2nd" 
      tense="future" >
      <infl-form type="regular">volēs</infl-form>
    </infl-form-set>
    <infl-form-set
      mood="indicative" 
      num="singular" 
      pers="3rd" 
      tense="future" >
      <infl-form type="regular">volet</infl-form>
    </infl-form-set>
    <infl-form-set
      mood="indicative" 
      num="plural" 
      pers="1st" 
      tense="future" >
      <infl-form type="regular">volēmus</infl-form>
    </infl-form-set>
    <infl-form-set
      mood="indicative" 
      num="plural" 
      pers="2nd" 
      tense="future" >
      <infl-form type="regular">volētis</infl-form>
    </infl-form-set>
    <infl-form-set
      mood="indicative" 
      num="plural" 
      pers="3rd" 
      tense="future" >
      <infl-form type="regular">volent</infl-form>
    </infl-form-set>
    <!-- Perfect -->    
    <infl-form-set
      mood="indicative" 
      num="singular" 
      pers="1st" 
      tense="perfect" >
      <infl-form type="regular">voluī</infl-form>
    </infl-form-set>
    <infl-form-set
      mood="indicative" 
      num="singular" 
      pers="2nd" 
      tense="perfect" >
      <infl-form type="regular">voluistī</infl-form>
    </infl-form-set>
    <infl-form-set
      mood="indicative" 
      num="singular" 
      pers="3rd" 
      tense="perfect" >
      <infl-form type="regular">voluit</infl-form>
    </infl-form-set>
    <infl-form-set
      mood="indicative" 
      num="plural" 
      pers="1st" 
      tense="perfect" >
      <infl-form type="regular">voluimus</infl-form>
    </infl-form-set>
    <infl-form-set
      mood="indicative" 
      num="plural" 
      pers="2nd" 
      tense="perfect" >
      <infl-form type="regular">voluistis</infl-form>
    </infl-form-set>
    <infl-form-set
      mood="indicative" 
      num="plural" 
      pers="3rd" 
      tense="perfect" >
      <infl-form type="regular">voluērunt</infl-form>
    </infl-form-set>
    <infl-form-set
      mood="subjunctive" 
      num="singular" 
      pers="1st" 
      tense="perfect" >
      <infl-form type="regular">voluerim</infl-form>
    </infl-form-set>
    <infl-form-set
      mood="subjunctive" 
      num="singular" 
      pers="2nd" 
      tense="perfect" >
      <infl-form type="regular">voluerīs</infl-form>
    </infl-form-set>
    <infl-form-set
      mood="subjunctive" 
      num="singular" 
      pers="3rd" 
      tense="perfect" >
      <infl-form type="regular">voluerit</infl-form>
    </infl-form-set>
    <infl-form-set
      mood="subjunctive" 
      num="plural" 
      pers="1st" 
      tense="perfect" >
      <infl-form type="regular">voluerīmus</infl-form>
    </infl-form-set>
    <infl-form-set
      mood="subjunctive" 
      num="plural" 
      pers="2nd" 
      tense="perfect" >
      <infl-form type="regular">voluerītis</infl-form>
    </infl-form-set>
    <infl-form-set
      mood="subjunctive" 
      num="plural" 
      pers="3rd" 
      tense="perfect" >
      <infl-form type="regular">voluerint</infl-form>
    </infl-form-set>
    <infl-form-set
      mood="infinitive"
      tense="perfect">
      <infl-form type="regular">voluisse</infl-form>
    </infl-form-set>
    <!-- Pluperfect -->
    <infl-form-set
      mood="indicative" 
      num="singular" 
      pers="1st" 
      tense="pluperfect" >
      <infl-form type="regular">volueram</infl-form>
    </infl-form-set>
    <infl-form-set
      mood="indicative" 
      num="singular" 
      pers="2nd" 
      tense="pluperfect" >
      <infl-form type="regular">voluerās</infl-form>
    </infl-form-set>
    <infl-form-set
      mood="indicative" 
      num="singular" 
      pers="3rd" 
      tense="pluperfect" >
      <infl-form type="regular">voluerat</infl-form>
    </infl-form-set>
    <infl-form-set
      mood="indicative" 
      num="plural" 
      pers="1st" 
      tense="pluperfect" >
      <infl-form type="regular">voluerāmus</infl-form>
    </infl-form-set>
    <infl-form-set
      mood="indicative" 
      num="plural" 
      pers="2nd" 
      tense="pluperfect" >
      <infl-form type="regular">voluerātis</infl-form>
    </infl-form-set>
    <infl-form-set
      mood="indicative" 
      num="plural" 
      pers="3rd" 
      tense="pluperfect" >
      <infl-form type="regular">voluerant</infl-form>
    </infl-form-set>
    <infl-form-set
      mood="subjunctive" 
      num="singular" 
      pers="1st" 
      tense="pluperfect" >
      <infl-form type="regular">voluissem</infl-form>
    </infl-form-set>
    <infl-form-set
      mood="subjunctive" 
      num="singular" 
      pers="2nd" 
      tense="pluperfect" >
      <infl-form type="regular">voluissēs</infl-form>
    </infl-form-set>
    <infl-form-set
      mood="subjunctive" 
      num="singular" 
      pers="3rd" 
      tense="pluperfect" >
      <infl-form type="regular">voluisset</infl-form>
    </infl-form-set>
    <infl-form-set
      mood="subjunctive" 
      num="plural" 
      pers="1st" 
      tense="pluperfect" >
      <infl-form type="regular">voluissēmus</infl-form>
    </infl-form-set>
    <infl-form-set
      mood="subjunctive" 
      num="plural" 
      pers="2nd" 
      tense="pluperfect" >
      <infl-form type="regular">voluissētis</infl-form>
    </infl-form-set>
    <infl-form-set
      mood="subjunctive" 
      num="plural" 
      pers="3rd" 
      tense="pluperfect" >
      <infl-form type="regular">voluissent</infl-form>
    </infl-form-set>
    <!-- future_perfect -->
    <infl-form-set
      mood="indicative" 
      num="singular" 
      pers="1st" 
      tense="future_perfect" >
      <infl-form type="regular">voluerō</infl-form>
    </infl-form-set>
    <infl-form-set
      mood="indicative" 
      num="singular" 
      pers="2nd" 
      tense="future_perfect" >
      <infl-form type="regular">volueris</infl-form>
    </infl-form-set>
    <infl-form-set
      mood="indicative" 
      num="singular" 
      pers="3rd" 
      tense="future_perfect" >
      <infl-form type="regular">voluerit</infl-form>
    </infl-form-set>
    <infl-form-set
      mood="indicative" 
      num="plural" 
      pers="1st" 
      tense="future_perfect" >
      <infl-form type="regular">voluerimus</infl-form>
    </infl-form-set>
    <infl-form-set
      mood="indicative" 
      num="plural" 
      pers="2nd" 
      tense="future_perfect" >
      <infl-form type="regular">volueritis</infl-form>
    </infl-form-set>
    <infl-form-set
      mood="indicative" 
      num="plural" 
      pers="3rd" 
      tense="future_perfect" >
      <infl-form type="regular">voluerunt</infl-form>
    </infl-form-set>    
  </conjugation>
  <conjugation footnote="Footnote-9">
    <!-- eo, ire, ivi(ii), itus -->
    <hdwd-set>
      <hdwd source="whitaker">eo, ire, ivi(ii), itus</hdwd>
    </hdwd-set>
    <!-- Present --> 
    <infl-form-set
        mood="indicative" 
        num="singular" 
        pers="1st" 
        tense="present" >
      <infl-form type="regular">eō</infl-form>
    </infl-form-set>
    <infl-form-set
      mood="indicative" 
      num="singular" 
      pers="2nd" 
      tense="present" >
      <infl-form type="regular">īs</infl-form>
    </infl-form-set>
    <infl-form-set
      mood="indicative" 
      num="singular" 
      pers="3rd" 
      tense="present" >
      <infl-form type="regular">it</infl-form>
    </infl-form-set>
    <infl-form-set
      mood="indicative" 
      num="plural" 
      pers="1st" 
      tense="present" >
      <infl-form type="regular">īmus</infl-form>
    </infl-form-set>
    <infl-form-set
      mood="indicative" 
      num="plural" 
      pers="2nd" 
      tense="present" >
      <infl-form type="regular">ītis</infl-form>
    </infl-form-set>
    <infl-form-set
      mood="indicative" 
      num="plural" 
      pers="3rd" 
      tense="present" >
      <infl-form type="regular">eunt</infl-form>
    </infl-form-set>
    <infl-form-set
      mood="subjunctive" 
      num="singular" 
      pers="1st" 
      tense="present" >
      <infl-form type="regular">eam</infl-form>
    </infl-form-set>
    <infl-form-set
      mood="subjunctive" 
      num="singular" 
      pers="2nd" 
      tense="present" >
      <infl-form type="regular">eās</infl-form>
    </infl-form-set>
    <infl-form-set
      mood="subjunctive" 
      num="singular" 
      pers="3rd" 
      tense="present" >
      <infl-form type="regular">eat</infl-form>
    </infl-form-set>
    <infl-form-set
      mood="subjunctive" 
      num="plural" 
      pers="1st" 
      tense="present" >
      <infl-form type="regular">eāmus</infl-form>
    </infl-form-set>
    <infl-form-set
      mood="subjunctive" 
      num="plural" 
      pers="2nd" 
      tense="present" >
      <infl-form type="regular">eātis</infl-form>
    </infl-form-set>
    <infl-form-set
      mood="subjunctive" 
      num="plural" 
      pers="3rd" 
      tense="present" >
      <infl-form type="regular">eant</infl-form>
    </infl-form-set>
    <infl-form-set
      mood="imperative"
      tense="present"
      num="singular"
      pers="2nd">
      <infl-form type="regular">ī</infl-form>
    </infl-form-set>
    <infl-form-set
      mood="imperative"
      tense="present"
      num="singular"
      pers="3rd"/>
    <infl-form-set
      mood="imperative"
      tense="present"
      num="plural"
      pers="2nd">
      <infl-form type="regular">īte</infl-form>
    </infl-form-set>
    <infl-form-set
      mood="imperative"
      tense="present"
      num="plural"
      pers="3rd"/>
    <infl-form-set
      mood="infinitive"
      tense="present">
      <infl-form type="regular">īre</infl-form>
    </infl-form-set>
    <infl-form-set
      mood="verb_participle"
      tense="present">
      <infl-form type="regular">iēns</infl-form>
      <infl-form type="irregular">euntis</infl-form>
    </infl-form-set>    
    <!-- Imperfect -->
    <infl-form-set
      mood="indicative" 
      num="singular" 
      pers="1st" 
      tense="imperfect" >
      <infl-form type="regular">ībam</infl-form>
    </infl-form-set>
    <infl-form-set
      mood="indicative" 
      num="singular" 
      pers="2nd" 
      tense="imperfect" >
      <infl-form type="regular">ības</infl-form>
    </infl-form-set>
    <infl-form-set
      mood="indicative" 
      num="singular" 
      pers="3rd" 
      tense="imperfect" >
      <infl-form type="regular">ībat</infl-form>
    </infl-form-set>
    <infl-form-set
      mood="indicative" 
      num="plural" 
      pers="1st" 
      tense="imperfect" >
      <infl-form type="regular">ībāmus</infl-form>
    </infl-form-set>
    <infl-form-set
      mood="indicative" 
      num="plural" 
      pers="2nd" 
      tense="imperfect" >
      <infl-form type="regular">ībātis</infl-form>
    </infl-form-set>
    <infl-form-set
      mood="indicative" 
      num="plural" 
      pers="3rd" 
      tense="imperfect" >
      <infl-form type="regular">ībant</infl-form>
    </infl-form-set>
    <infl-form-set
      mood="subjunctive" 
      num="singular" 
      pers="1st" 
      tense="imperfect" >
      <infl-form type="regular">īrem</infl-form>
    </infl-form-set>
    <infl-form-set
      mood="subjunctive" 
      num="singular" 
      pers="2nd" 
      tense="imperfect" >
      <infl-form type="regular">īrēs</infl-form>
    </infl-form-set>
    <infl-form-set
      mood="subjunctive" 
      num="singular" 
      pers="3rd" 
      tense="imperfect" >
      <infl-form type="regular">īret</infl-form>
    </infl-form-set>
    <infl-form-set
      mood="subjunctive" 
      num="plural" 
      pers="1st" 
      tense="imperfect" >
      <infl-form type="regular">īrēmus</infl-form>
    </infl-form-set>
    <infl-form-set
      mood="subjunctive" 
      num="plural" 
      pers="2nd" 
      tense="imperfect" >
      <infl-form type="regular">īrētis</infl-form>
    </infl-form-set>
    <infl-form-set
      mood="subjunctive" 
      num="plural" 
      pers="3rd" 
      tense="imperfect" >
      <infl-form type="regular">īrent</infl-form>
    </infl-form-set>
    <!-- Future -->
    <infl-form-set
      mood="indicative" 
      num="singular" 
      pers="1st" 
      tense="future" >
      <infl-form type="regular">ībō</infl-form>
    </infl-form-set>
    <infl-form-set
      mood="indicative" 
      num="singular" 
      pers="2nd" 
      tense="future" >
      <infl-form type="regular">ībis</infl-form>
    </infl-form-set>
    <infl-form-set
      mood="indicative" 
      num="singular" 
      pers="3rd" 
      tense="future" >
      <infl-form type="regular">ībit</infl-form>
    </infl-form-set>
    <infl-form-set
      mood="indicative" 
      num="plural" 
      pers="1st" 
      tense="future" >
      <infl-form type="regular">ībimus</infl-form>
    </infl-form-set>
    <infl-form-set
      mood="indicative" 
      num="plural" 
      pers="2nd" 
      tense="future" >
      <infl-form type="regular">ībitis</infl-form>
    </infl-form-set>
    <infl-form-set
      mood="indicative" 
      num="plural" 
      pers="3rd" 
      tense="future" >
      <infl-form type="regular">ībunt</infl-form>
    </infl-form-set>
    <infl-form-set
      mood="imperative"
      num="singular"
      pers="2nd"
      tense="future">
      <infl-form type="regular">ītō</infl-form>
     </infl-form-set>
     <infl-form-set
        mood="imperative"
        num="singular"
        pers="3rd"
        tense="future">
        <infl-form type="regular">ītō</infl-form>
     </infl-form-set>
    <infl-form-set
      mood="imperative"
      num="plural"
      pers="2nd"
      tense="future">
      <infl-form type="regular">ītōte</infl-form>
    </infl-form-set>
    <infl-form-set
      mood="imperative"
      num="plural"
      pers="3rd"
      tense="future">
      <infl-form type="regular">euntō</infl-form>
    </infl-form-set>
    <infl-form-set
      mood="infinitive"
      tense="future">
      <infl-form type="regular">itūrus esse</infl-form>
    </infl-form-set>
    <infl-form-set
      mood="verb_participle"
      tense="future">
      <infl-form type="regular">itūrus</infl-form>
    </infl-form-set>
    <infl-form-set
      mood="verb_participle"
      tense="future"
      voice="passive">
      <infl-form type="regular" footnote="Footnote-4">eundum</infl-form>
    </infl-form-set>
    <!-- Perfect -->    
    <infl-form-set
      mood="indicative" 
      num="singular" 
      pers="1st" 
      tense="perfect" >
      <infl-form type="regular" footnote="Footnote-10">iī</infl-form>
      <infl-form type="irregular" footnote="Footnote-11">īvī</infl-form>
    </infl-form-set>
    <infl-form-set
      mood="indicative" 
      num="singular" 
      pers="2nd" 
      tense="perfect" >
      <infl-form type="regular">īstī</infl-form>
    </infl-form-set>
    <infl-form-set
      mood="indicative" 
      num="singular" 
      pers="3rd" 
      tense="perfect" >
      <infl-form type="regular">iit</infl-form>
    </infl-form-set>
    <infl-form-set
      mood="indicative" 
      num="plural" 
      pers="1st" 
      tense="perfect" >
      <infl-form type="regular">iimus</infl-form>
    </infl-form-set>
    <infl-form-set
      mood="indicative" 
      num="plural" 
      pers="2nd" 
      tense="perfect" >
      <infl-form type="regular">īstis</infl-form>
    </infl-form-set>
    <infl-form-set
      mood="indicative" 
      num="plural" 
      pers="3rd" 
      tense="perfect" >
      <infl-form type="regular">iērunt</infl-form>
    </infl-form-set>
    <infl-form-set
      mood="subjunctive" 
      num="singular" 
      pers="1st" 
      tense="perfect" >
      <infl-form type="regular">ierim</infl-form>
    </infl-form-set>
    <infl-form-set
      mood="subjunctive" 
      num="singular" 
      pers="2nd" 
      tense="perfect" >
      <infl-form type="regular">ierīs</infl-form>
    </infl-form-set>
    <infl-form-set
      mood="subjunctive" 
      num="singular" 
      pers="3rd" 
      tense="perfect" >
      <infl-form type="regular">ierit</infl-form>
    </infl-form-set>
    <infl-form-set
      mood="subjunctive" 
      num="plural" 
      pers="1st" 
      tense="perfect" >
      <infl-form type="regular">ierīmus</infl-form>
    </infl-form-set>
    <infl-form-set
      mood="subjunctive" 
      num="plural" 
      pers="2nd" 
      tense="perfect" >
      <infl-form type="regular">ierītis</infl-form>
    </infl-form-set>
    <infl-form-set
      mood="subjunctive" 
      num="plural" 
      pers="3rd" 
      tense="perfect" >
      <infl-form type="regular">ierint</infl-form>
    </infl-form-set>
    <infl-form-set
      mood="infinitive"
      tense="perfect">
      <infl-form type="regular" footnote="Footnote-10">īsse</infl-form>
      <infl-form type="irregular">īvisse</infl-form>
    </infl-form-set>
    <!-- Pluperfect -->
    <infl-form-set
      mood="indicative" 
      num="singular" 
      pers="1st" 
      tense="pluperfect" >
      <infl-form type="regular">ieram</infl-form>
      <infl-form type="irregular">īveram</infl-form>
    </infl-form-set>
    <infl-form-set
      mood="indicative" 
      num="singular" 
      pers="2nd" 
      tense="pluperfect" >
      <infl-form type="regular">ierās</infl-form>
    </infl-form-set>
    <infl-form-set
      mood="indicative" 
      num="singular" 
      pers="3rd" 
      tense="pluperfect" >
      <infl-form type="regular">ierat</infl-form>
    </infl-form-set>
    <infl-form-set
      mood="indicative" 
      num="plural" 
      pers="1st" 
      tense="pluperfect" >
      <infl-form type="regular">ierāmus</infl-form>
    </infl-form-set>
    <infl-form-set
      mood="indicative" 
      num="plural" 
      pers="2nd" 
      tense="pluperfect" >
      <infl-form type="regular">ierātis</infl-form>
    </infl-form-set>
    <infl-form-set
      mood="indicative" 
      num="plural" 
      pers="3rd" 
      tense="pluperfect" >
      <infl-form type="regular">ierant</infl-form>
    </infl-form-set>
    <infl-form-set
      mood="subjunctive" 
      num="singular" 
      pers="1st" 
      tense="pluperfect" >
      <infl-form type="regular">īssem</infl-form>
    </infl-form-set>
    <infl-form-set
      mood="subjunctive" 
      num="singular" 
      pers="2nd" 
      tense="pluperfect" >
      <infl-form type="regular">īssēs</infl-form>
    </infl-form-set>
    <infl-form-set
      mood="subjunctive" 
      num="singular" 
      pers="3rd" 
      tense="pluperfect" >
      <infl-form type="regular">īsset</infl-form>
    </infl-form-set>
    <infl-form-set
      mood="subjunctive" 
      num="plural" 
      pers="1st" 
      tense="pluperfect" >
      <infl-form type="regular">īssēmus</infl-form>
    </infl-form-set>
    <infl-form-set
      mood="subjunctive" 
      num="plural" 
      pers="2nd" 
      tense="pluperfect" >
      <infl-form type="regular">īssētis</infl-form>
    </infl-form-set>
    <infl-form-set
      mood="subjunctive" 
      num="plural" 
      pers="3rd" 
      tense="pluperfect" >
      <infl-form type="regular">īssent</infl-form>
    </infl-form-set>
    <!-- future_perfect -->
    <infl-form-set
      mood="indicative" 
      num="singular" 
      pers="1st" 
      tense="future_perfect" >
      <infl-form type="regular">ierō</infl-form>
      <infl-form type="regular">īverō</infl-form>
    </infl-form-set>
    <infl-form-set
      mood="indicative" 
      num="singular" 
      pers="2nd" 
      tense="future_perfect" >
      <infl-form type="regular">ieris</infl-form>
    </infl-form-set>
    <infl-form-set
      mood="indicative" 
      num="singular" 
      pers="3rd" 
      tense="future_perfect" >
      <infl-form type="regular">ierit</infl-form>
    </infl-form-set>
    <infl-form-set
      mood="indicative" 
      num="plural" 
      pers="1st" 
      tense="future_perfect" >
      <infl-form type="regular">ierimus</infl-form>
    </infl-form-set>
    <infl-form-set
      mood="indicative" 
      num="plural" 
      pers="2nd" 
      tense="future_perfect" >
      <infl-form type="regular">ieritis</infl-form>
    </infl-form-set>
    <infl-form-set
      mood="indicative" 
      num="plural" 
      pers="3rd" 
      tense="future_perfect" >
      <infl-form type="regular">ierunt</infl-form>
    </infl-form-set>
    <infl-form-set
      mood="gerundive"
      case="genitive">
      <infl-form type="regular" footnote="Footnote-5">eundī</infl-form>
    </infl-form-set>
    <infl-form-set
      mood="gerundive"
      case="dative">
      <infl-form type="regular">eundō</infl-form>
    </infl-form-set>
    <infl-form-set
      mood="gerundive"
      case="accusative">
      <infl-form type="regular">eundum</infl-form>
    </infl-form-set>
    <infl-form-set
      mood="gerundive"
      case="ablative">
      <infl-form type="regular">eundō</infl-form>
    </infl-form-set>
    <infl-form-set
      mood="supine"
      case="accusative">
      <infl-form type="regular" footnote="Footnote-5">itum</infl-form>
    </infl-form-set>
    <infl-form-set
      mood="supine"
      case="ablative">
      <infl-form type="regular">itū</infl-form>
    </infl-form-set>
    <infl-form-set
      mood="supine"
      case="dative">
      <infl-form type="regular">itū</infl-form>
    </infl-form-set>
  </conjugation>
  <conjugation>
    <hdwd-set>
      <hdwd source="whitaker">possum, posse, potui, -</hdwd>
    </hdwd-set>
    <!-- Present --> 
    <infl-form-set
        mood="indicative" 
        num="singular" 
        pers="1st" 
        tense="present" >
      <infl-form type="regular">possum</infl-form>
      <infl-form type="irregular" footnote="Footnote-12">potis, -e sum</infl-form>
    </infl-form-set>
    <infl-form-set
      mood="indicative" 
      num="singular" 
      pers="2nd" 
      tense="present" >
      <infl-form type="regular">potes</infl-form>
      <infl-form type="irregular" footnote="Footnote-12">potis, -e es</infl-form>
    </infl-form-set>
    <infl-form-set
      mood="indicative" 
      num="singular" 
      pers="3rd" 
      tense="present" >
      <infl-form type="regular">potest</infl-form>
      <infl-form type="irregular" footnote="Footnote-12">potis, -e est</infl-form>
    </infl-form-set>
    <infl-form-set
      mood="indicative" 
      num="plural" 
      pers="1st" 
      tense="present" >
      <infl-form type="regular">possumus</infl-form>
      <infl-form type="irregular" footnote="Footnote-12">potes, -ia sumus</infl-form>
    </infl-form-set>
    <infl-form-set
      mood="indicative" 
      num="plural" 
      pers="2nd" 
      tense="present" >
      <infl-form type="regular">potestis</infl-form>
      <infl-form type="irregular" footnote="Footnote-12">potes, -ia estis</infl-form>
    </infl-form-set>
    <infl-form-set
      mood="indicative" 
      num="plural" 
      pers="3rd" 
      tense="present" >
      <infl-form type="regular">possunt</infl-form>
      <infl-form type="irregular" footnote="Footnote-12">potes, -ia sunt</infl-form>
    </infl-form-set>
    <infl-form-set
      mood="subjunctive" 
      num="singular" 
      pers="1st" 
      tense="present" >
      <infl-form type="regular">possim</infl-form>
      <infl-form footnote="Footnote-12" type="irregular">possiem</infl-form>
    </infl-form-set>
    <infl-form-set
      mood="subjunctive" 
      num="singular" 
      pers="2nd" 
      tense="present" >
      <infl-form type="regular">possīs</infl-form>
      <infl-form type="irregular">possiēs</infl-form>
    </infl-form-set>
    <infl-form-set
      mood="subjunctive" 
      num="singular" 
      pers="3rd" 
      tense="present" >
      <infl-form type="regular">possit</infl-form>
      <infl-form type="irregular" footnote="Footnote-12">postisit</infl-form>
      <infl-form type="irregular">possiet</infl-form>
    </infl-form-set>
    <infl-form-set
      mood="subjunctive" 
      num="plural" 
      pers="1st" 
      tense="present" >
      <infl-form type="regular">possīmus</infl-form>
      <infl-form type="irregular">possiemus</infl-form>
    </infl-form-set>
    <infl-form-set
      mood="subjunctive" 
      num="plural" 
      pers="2nd" 
      tense="present" >
      <infl-form type="regular">possītis</infl-form>
      <infl-form type="irregular">possietis</infl-form>
    </infl-form-set>
    <infl-form-set
      mood="subjunctive" 
      num="plural" 
      pers="3rd" 
      tense="present" >
      <infl-form type="regular">possint</infl-form>
      <infl-form type="irregular">possient</infl-form>
    </infl-form-set>
    <infl-form-set
      mood="infinitive"
      tense="present">
      <infl-form type="regular">posse</infl-form>
      <infl-form type="irregular" footnote="Footnote-12">potesse</infl-form>
    </infl-form-set>    
    <infl-form-set
      mood="verb_participle"
      tense="present">
      <infl-form type="regular">potēns</infl-form>
    </infl-form-set>
    <!-- Imperfect -->
    <infl-form-set
      mood="indicative" 
      num="singular" 
      pers="1st" 
      tense="imperfect" >
      <infl-form type="regular">poteram</infl-form>
    </infl-form-set>
    <infl-form-set
      mood="indicative" 
      num="singular" 
      pers="2nd" 
      tense="imperfect" >
      <infl-form type="regular">poterās</infl-form>
    </infl-form-set>
    <infl-form-set
      mood="indicative" 
      num="singular" 
      pers="3rd" 
      tense="imperfect" >
      <infl-form type="regular">poterat</infl-form>
    </infl-form-set>
    <infl-form-set
      mood="indicative" 
      num="plural" 
      pers="1st" 
      tense="imperfect" >
      <infl-form type="regular">poterāmus</infl-form>
    </infl-form-set>
    <infl-form-set
      mood="indicative" 
      num="plural" 
      pers="2nd" 
      tense="imperfect" >
      <infl-form type="regular">poterātis</infl-form>
    </infl-form-set>
    <infl-form-set
      mood="indicative" 
      num="plural" 
      pers="3rd" 
      tense="imperfect" >
      <infl-form type="regular">poterant</infl-form>
    </infl-form-set>
    <infl-form-set
      mood="subjunctive" 
      num="singular" 
      pers="1st" 
      tense="imperfect" >
      <infl-form type="regular">possem</infl-form>
    </infl-form-set>
    <infl-form-set
      mood="subjunctive" 
      num="singular" 
      pers="2nd" 
      tense="imperfect" >
      <infl-form type="regular">possēs</infl-form>
    </infl-form-set>
    <infl-form-set
      mood="subjunctive" 
      num="singular" 
      pers="3rd" 
      tense="imperfect" >
      <infl-form type="regular">posset</infl-form>
    </infl-form-set>
    <infl-form-set
      mood="subjunctive" 
      num="plural" 
      pers="1st" 
      tense="imperfect" >
      <infl-form type="regular">possēmus</infl-form>
    </infl-form-set>
    <infl-form-set
      mood="subjunctive" 
      num="plural" 
      pers="2nd" 
      tense="imperfect" >
      <infl-form type="regular">possētis</infl-form>
    </infl-form-set>
    <infl-form-set
      mood="subjunctive" 
      num="plural" 
      pers="3rd" 
      tense="imperfect" >
      <infl-form type="regular">possent</infl-form>
    </infl-form-set>
    <!-- Future -->
    <infl-form-set
      mood="indicative" 
      num="singular" 
      pers="1st" 
      tense="future" >
      <infl-form type="regular">poterō</infl-form>
    </infl-form-set>
    <infl-form-set
      mood="indicative" 
      num="singular" 
      pers="2nd" 
      tense="future" >
      <infl-form type="regular">poteris</infl-form>
    </infl-form-set>
    <infl-form-set
      mood="indicative" 
      num="singular" 
      pers="3rd" 
      tense="future" >
      <infl-form type="regular">poterit</infl-form>
    </infl-form-set>
    <infl-form-set
      mood="indicative" 
      num="plural" 
      pers="1st" 
      tense="future" >
      <infl-form type="regular">poterimus</infl-form>
    </infl-form-set>
    <infl-form-set
      mood="indicative" 
      num="plural" 
      pers="2nd" 
      tense="future" >
      <infl-form type="regular">poteritis</infl-form>
    </infl-form-set>
    <infl-form-set
      mood="indicative" 
      num="plural" 
      pers="3rd" 
      tense="future" >
      <infl-form type="regular">poterunt</infl-form>
      <infl-form type="irregular" footnote="Footnote-12">poterint</infl-form>
    </infl-form-set>
    <!-- Perfect -->    
    <infl-form-set
      mood="indicative" 
      num="singular" 
      pers="1st" 
      tense="perfect" >
      <infl-form type="regular">potuī</infl-form>
    </infl-form-set>
    <infl-form-set
      mood="indicative" 
      num="singular" 
      pers="2nd" 
      tense="perfect" >
      <infl-form type="regular">potuistī</infl-form>
    </infl-form-set>
    <infl-form-set
      mood="indicative" 
      num="singular" 
      pers="3rd" 
      tense="perfect" >
      <infl-form type="regular">potuit</infl-form>
    </infl-form-set>
    <infl-form-set
      mood="indicative" 
      num="plural" 
      pers="1st" 
      tense="perfect" >
      <infl-form type="regular">potuimus</infl-form>
    </infl-form-set>
    <infl-form-set
      mood="indicative" 
      num="plural" 
      pers="2nd" 
      tense="perfect" >
      <infl-form type="regular">potuistis</infl-form>
    </infl-form-set>
    <infl-form-set
      mood="indicative" 
      num="plural" 
      pers="3rd" 
      tense="perfect" >
      <infl-form type="regular">potuērunt</infl-form>
    </infl-form-set>
    <infl-form-set
      mood="subjunctive" 
      num="singular" 
      pers="1st" 
      tense="perfect" >
      <infl-form type="regular">potuerim</infl-form>
    </infl-form-set>
    <infl-form-set
      mood="subjunctive" 
      num="singular" 
      pers="2nd" 
      tense="perfect" >
      <infl-form type="regular">potuerīs</infl-form>
    </infl-form-set>
    <infl-form-set
      mood="subjunctive" 
      num="singular" 
      pers="3rd" 
      tense="perfect" >
      <infl-form type="regular">potuerit</infl-form>
    </infl-form-set>
    <infl-form-set
      mood="subjunctive" 
      num="plural" 
      pers="1st" 
      tense="perfect" >
      <infl-form type="regular">potuerīmus</infl-form>
    </infl-form-set>
    <infl-form-set
      mood="subjunctive" 
      num="plural" 
      pers="2nd" 
      tense="perfect" >
      <infl-form type="regular">potuerītis</infl-form>
    </infl-form-set>
    <infl-form-set
      mood="subjunctive" 
      num="plural" 
      pers="3rd" 
      tense="perfect" >
      <infl-form type="regular">potuerint</infl-form>
    </infl-form-set>
    <infl-form-set
      mood="infinitive"
      tense="perfect">
      <infl-form type="regular">potuisse</infl-form>
    </infl-form-set>
    <!-- Pluperfect -->
    <infl-form-set
      mood="indicative" 
      num="singular" 
      pers="1st" 
      tense="pluperfect" >
      <infl-form type="regular">potueram</infl-form>
    </infl-form-set>
    <infl-form-set
      mood="indicative" 
      num="singular" 
      pers="2nd" 
      tense="pluperfect" >
      <infl-form type="regular">potuerās</infl-form>
    </infl-form-set>
    <infl-form-set
      mood="indicative" 
      num="singular" 
      pers="3rd" 
      tense="pluperfect" >
      <infl-form type="regular">potuerat</infl-form>
    </infl-form-set>
    <infl-form-set
      mood="indicative" 
      num="plural" 
      pers="1st" 
      tense="pluperfect" >
      <infl-form type="regular">potuerāmus</infl-form>
    </infl-form-set>
    <infl-form-set
      mood="indicative" 
      num="plural" 
      pers="2nd" 
      tense="pluperfect" >
      <infl-form type="regular">potuerātis</infl-form>
    </infl-form-set>
    <infl-form-set
      mood="indicative" 
      num="plural" 
      pers="3rd" 
      tense="pluperfect" >
      <infl-form type="regular">potuerant</infl-form>
    </infl-form-set>
    <infl-form-set
      mood="subjunctive" 
      num="singular" 
      pers="1st" 
      tense="pluperfect" >
      <infl-form type="regular">potuissem</infl-form>
    </infl-form-set>
    <infl-form-set
      mood="subjunctive" 
      num="singular" 
      pers="2nd" 
      tense="pluperfect" >
      <infl-form type="regular">potuissēs</infl-form>
    </infl-form-set>
    <infl-form-set
      mood="subjunctive" 
      num="singular" 
      pers="3rd" 
      tense="pluperfect" >
      <infl-form type="regular">potuisset</infl-form>
    </infl-form-set>
    <infl-form-set
      mood="subjunctive" 
      num="plural" 
      pers="1st" 
      tense="pluperfect" >
      <infl-form type="regular">potuissēmus</infl-form>
    </infl-form-set>
    <infl-form-set
      mood="subjunctive" 
      num="plural" 
      pers="2nd" 
      tense="pluperfect" >
      <infl-form type="regular">potuissētis</infl-form>
    </infl-form-set>
    <infl-form-set
      mood="subjunctive" 
      num="plural" 
      pers="3rd" 
      tense="pluperfect" >
      <infl-form type="regular">potuissent</infl-form>
    </infl-form-set>
    <!-- future_perfect -->
    <infl-form-set
      mood="indicative" 
      num="singular" 
      pers="1st" 
      tense="future_perfect" >
      <infl-form type="regular">potuerō</infl-form>
    </infl-form-set>
    <infl-form-set
      mood="indicative" 
      num="singular" 
      pers="2nd" 
      tense="future_perfect" >
      <infl-form type="regular">potueris</infl-form>
    </infl-form-set>
    <infl-form-set
      mood="indicative" 
      num="singular" 
      pers="3rd" 
      tense="future_perfect" >
      <infl-form type="regular">potuerit</infl-form>
    </infl-form-set>
    <infl-form-set
      mood="indicative" 
      num="plural" 
      pers="1st" 
      tense="future_perfect" >
      <infl-form type="regular">potuerimus</infl-form>
    </infl-form-set>
    <infl-form-set
      mood="indicative" 
      num="plural" 
      pers="2nd" 
      tense="future_perfect" >
      <infl-form type="regular">potueritis</infl-form>
    </infl-form-set>
    <infl-form-set
      mood="indicative" 
      num="plural" 
      pers="3rd" 
      tense="future_perfect" >
      <infl-form type="regular">potuerint</infl-form>
    </infl-form-set>    
  </conjugation>
  <footnotes>
    <footnote id="Footnote-1">Old forms.</footnote>
    <footnote id="Footnote-2">Alternate forms.</footnote>
    <footnote id="Footnote-3">The original forms of ferrem and ferre are fer-sēm and fer-se, respectively.</footnote>
    <footnote id="Footnote-4">Gerundive (Future Passive Participle)</footnote>
    <footnote id="Footnote-5">singular</footnote>
    <footnote id="Footnote-6">
      The verbs nōlō and malō are compounds of volo. They therefore attach nō- or mā- to the beginning of each verb, in place of vo- or vu-. 
      Exceptions to this are found in the present tense:
      nōlō        nōlumus     mālō        mālumus
      nōn vīs     nōn vultis  māvīs       māvultis
      nōn vult    nōlunt      māvult      mālunt
      In addition, nōlō is the only verb of the three that has present and future tense imperative forms of the verb: 
      nōlī, nōlīte, and nōlītō, nōlītōte, respectively.
    </footnote>
    <footnote id="Footnote-7">An earlier form.</footnote>
    <footnote id="Footnote-8">
      The perfect passive participle ending will change according to its subject's gender, number and case. 
      Endings shown here are the masculine, feminine and neuter nominative singular.</footnote>
    <footnote id="Footnote-9">A passive form of the verb that is used impersonally is itum est.</footnote>
    <footnote id="Footnote-10">
      While the perfect form of this verb is regular, ii usually contracts to i when it is followed by an s. 
      Thus, īstī, īstis and īsse</footnote>
    <footnote id="Footnote-11">It is rare that the “v” appear as a form.</footnote>
    <footnote id="Footnote-12">Used by early writers.</footnote>
  </footnotes>
</infl-data>

